臺灣臺南地方法院臺南簡易庭民事判決
109年度南簡字第1765號
原      告  良京實業股份有限公司

法定代理人  平川秀一郎



訴訟代理人  林良一
被      告  廖怡茜

上列當事人間請求返還借款事件，本庭於民國110年1月14日言詞
辯論終結，判決如下：
    主      文
一、被告應給付原告新臺幣（下同）227,065元，及自95年3月3
    日起至清償日止，按週年利率13.88%計算之利息，暨自95年
    4月4日起至清償日止，其逾期在6個月以內者，按上開利率1
    0%，超過6個月者，就超過部分，按上開利率20%計算之違約
    金。
二、訴訟費用2,430元由被告負擔。
三、本判決得假執行。
    事實及理由
一、原告主張及聲明：依民事訴訟法第434條第1項規定引用原告
    起訴狀之記載。
二、被告則以：被告所借款項為250,000元，惟扣除被告清償部
    分，本金竟仍高達227,065元，應由原告舉證被告尚積欠此
    本金餘額等語資為抗辯，並聲明：原告之訴駁回。
三、得心證之理由：
（一）原告主張之上開事實，業據其提出被告與原債權人臺東區
      中小企業銀行股份有限公司（下稱臺東企銀）簽訂之授信
      約定書、放款帳卡資料查詢、臺東企銀出具之債權讓與證
      明書、讓售案件帳卡、債權讓與公告影本各1份為證（見
      本庭卷第17至26、55頁），核與其所述相符。
（二）被告雖以前詞抗辯，惟由原告提出之放款帳卡資料查詢觀
      之（見本庭卷第55頁），被告向臺東企銀所借款項經其清
      償數期後，確實尚餘本金227,065元未清償，已足見被告
      確實尚積欠原告上開本金餘額。況按當事人主張有利於己
      之事實者，就其事實有舉證之責任，民事訴訟法第277 條
      前段定有明文，是就清償此有利於被告之事實，揆諸上開
      說明，應由被告負舉證責任而非原告，經本庭闡明被告說
      明清償數額，被告僅表示沒有印象云云（見本庭卷第52頁
      ），並未提出任何證據以實其說，則被告既未提出證據證
      明其本金債務已全部清償，自無從空言否認原告主張被告
      仍積欠其227,065元本金債務之事實為真實。
（三）從而，原告基於消費借貸及債權讓與之法律關係請求被告
      給付如主文第1項所示之金額，為有理由，應予准許。
四、按訴訟費用，由敗訴之當事人負擔；法院為終局判決時，應
    依職權為訴訟費用之裁判，民事訴訟法第78條及第87條第1
    項分別定有明文。經核本件訴訟費用額為2,430元（即裁判
    費），而原告之請求為有理由，爰依上開規定確定被告應負
    擔之訴訟費用如主文第2項所示。
五、本件係屬民事訴訟法第427條第1項簡易訴訟事件所為被告敗
    訴之判決，依同法第389條第1項第3款之規定，應依職權宣
    告假執行。
六、訴訟費用負擔之依據：民事訴訟法第78條。
中　　華　　民　　國　　110 　年　　1 　　月　　28　　日
                  臺灣臺南地方法院臺南簡易庭
                                  法  官　游育倫
以上正本係照原本作成。
如不服本判決，應於送達後20日內，向本院提出上訴狀並表明上訴理由（須附繕本）。如委任律師提起上訴者，應一併繳納上訴審裁判費。 　　　　　　　　　　　　　　　　　　　　　　
中　　華　　民　　國　　110 　年　　2 　　月　　3 　　日
                                  書記官  林彥丞